臺灣嘉義地方法院刑事判決　　　　　　　94年度簡上字第96號
上　訴　人
即　被　告　乙○○
上列上訴人因傷害案件，不服本院嘉義簡易庭中華民國九十四年
四月十五日九十四年度嘉簡字第四二○號第一審簡易判決（聲請
簡易判決處刑書案號：臺灣嘉義地方法院檢察署九十四年度偵字
第一一三三號）提起上訴，本院管轄之第二審合議庭判決如下：
    主  文
上訴駁回。
乙○○緩刑參年。
    事  實
一、乙○○為甲○○之夫，二人具有家庭暴力防治法第三條第一
    款之家庭成員關係。乙○○於民國九十四年一月二十一日下
    午四時十分許，在嘉義縣中埔鄉○○村○○路○段九四三號
    住處兼加油站辦公室，因與甲○○因細故爭執，竟基於普通
    傷害之犯意，徒手毆打甲○○，致甲○○受有左側頭部及左
    臉頰挫傷之傷害。乙○○復於九十四年二月八日某時，在上
    開住處兼加油站辦公室，基於公然侮辱他人之故意，以台語
    「幹你娘」、「幹你祖母」、「幹你雞巴」等穢語，辱罵甲
    ○○，足資貶抑甲○○之人格。
二、案經甲○○訴由嘉義縣警察局中埔分局報告臺灣嘉義地方法
    院檢察署檢察官偵查起訴。
    理  由
一、訊據被告乙○○雖坦承於上揭時地毆打告訴人甲○○，致告
    訴人受有左側頭部及左臉頰挫傷之傷害，惟矢口否認有何公
    然侮辱犯行，辯稱：並未辱罵告訴人云云。經查：
  (一)上揭傷害事實，業據告訴人甲○○於警詢（見警卷第九頁）
    、偵查（見偵查卷第一○頁）指訴甚詳，而告訴人受有左側
    頭部及左臉頰挫傷之傷害，亦有行政院衛生署嘉義醫院於出
    具之診斷證明書附卷可稽（見警卷密封袋），足徵被告自白
    傷害告訴人部分核與事實相符，其傷害犯行堪以認定。
  (二)被告雖辯稱未辱罵告訴人云云，惟被告於九十四年二月八日
    某時，在上開住處兼加油站辦公室，以台語「幹你娘」、「
    幹你祖母」、「幹你雞巴」等穢語辱罵告訴人等情，業據告
    訴人於偵查中指訴詳明（見偵卷第一○頁），並經證人即被
    告之女丙○○於偵查（見偵卷第一八頁）及本院證述詳確（
    見本院卷第六三頁），證人既為被告之女，自無設詞誣陷被
    告之可能，其證言應可採信。被告空言否認公然侮辱犯行，
    所辯不足採信，其公然侮辱犯行亦堪認定。
二、核被告所為，係犯刑法第二百七十七條第一項之傷害罪及同
    法第三百零九條第一項之公然侮辱罪。原審依刑事訴訟法第
    四百四十九條第一項前段、第四百五十四條第二項，刑法第
    二百七十七條第一項、第三百零九條第一項、第四十一條第
    一項前段，罰金罰鍰提高標準條例第一條前段、第二條之規
    定，逕以簡易判決就傷害部分量處有期徒刑三月，公然侮辱
    部分量處拘役十日，併均諭知易科罰金之折算標準。核其認
    事用法均無不合，量刑亦屬妥適。被告上訴否認犯罪，為無
    理由，應予駁回。
三、末查，被告前未曾受有期徒刑以上刑之宣告，有臺灣高等法
    院被告前案紀錄表可佐（見本院卷第五五至五七頁），被告
    因一時失慮，初罹刑典，告訴人於本院審理中亦已到院表示
    原諒被告，經此刑之追訴、審判程序，信無再犯之虞，本院
    因認其所宣告之刑，以暫不執行為適當，並予宣告緩刑三年
    ，以啟自新。
據上論斷，應依刑事訴訟法第四百五十五條之一第一項、第三項
、第三百六十八條，刑法第七十四條第一款，判決如主文。
本案經檢察官周靜妮到庭執行職務。
中　　華　　民　　國　　94　　年　　7 　　月　　29　　日
                  刑事第四庭    審判長法  官  康存真
                                      法  官  曾宏揚
                                      法  官  鄭雅文
以上正本證明與原本無異。
本判決不得上訴。
中　　華　　民　　國　　94　　年　　7 　　月　　29　　日
                                  　　書記官　鄭翔元
附錄論罪科刑法條：
刑法第二百七十七條第一項
(普通傷害罪)
傷害人之身體或健康者，處三年以下有期徒刑、拘役或一千元以
下罰金。
犯前項之罪因而致人於死者，處無期徒刑或七年以上有期徒刑；
致重傷者
，處三年以上十年以下有期徒刑。
    第三百零九條
